【裁判字號】    90,簡上,166
【裁判日期】    900918
【裁判案由】    著作權法
【裁判全文】
臺灣板橋地方法院刑事判決                          九十年度簡上字第一六六號
    上  訴  人
    即  被  告  乙○○
右列上訴人因違反著作權法案件，不服本院八十九年度重簡字第一四九八號中華民國
九十年四月三十日第一審判決（聲請案號：八十九年度偵字第一六六二四號），提起
上訴，本院管轄之第二審合議庭判決如左：
    主  文
原判決撤銷。
乙○○共同連續以明知為侵害著作權之物，意圖營利而交付之方法，侵害他人之著作
權，處有期徒刑肆月，如易科罰金以佰元折算壹日。緩刑年。
扣案如附表所示之盜版光碟貳拾壹片均沒收。
    事  實
一、乙○○明知李宗興（民國六十一年五月十五日出生，本院另以八十九年度訴字第
    一五○○號審理中）以不詳價格販入之如附表所示之詞曲光碟，均係擅自重製「
    大旗製作股份有限公司」（下簡稱大旗公司）享有著作財產權之錄音著作，二人
    竟基於意圖營利之概括犯意聯絡，自民國八十九年九月二日起，由李宗興提供上
    開侵害著作權之盜版音樂光碟片，乙○○則分擔將之陳列於臺北縣三重市重新橋
    下臨時攤位，並以每片新台幣（下同）一百元、三片二百五十元之價格，多次販
    賣上開盜版詞曲光碟交付予不特定人，以此方法侵害大旗公司之著作財產權。嗣
    同年月三日十一時許，在上址為警當場查獲，並扣得如附表示盜版光碟共二十一
    片。
二、案經大旗公司訴由臺北市政府警察局少年隊移送臺灣板橋地方法院檢察署檢察官
    偵查聲請逕以簡易判決處刑。
    理  由
一、訊據被告乙○○對於右揭時地販賣如附表所示盜版光碟之犯罪事實坦承不諱，核
    與告訴代理人甲○○於偵查中指訴侵害情節相符（參偵查卷第一百十三頁背面）
    ，並有如附表所示盜版詞曲光碟二十一片扣案可資佐證。而告訴人大旗公司就被
    告販賣之盜版詞曲專輯光碟享有重製發行之著作財產權，亦有告訴人提出之發行
    正版歌曲專輯光碟封套、授權同意書等影本附卷足憑，事證明確，被告犯行堪以
    認定。
二、核被告乙○○所為，係犯著作權法第九十三條第三款之「明知為侵害著作權之物
    意圖營利而交付」之侵害他人著作權罪。其上開所犯與李宗興間，有犯意聯絡及
    行為分擔，為共同正犯。又被告先後多次犯行，時間密接，所犯構成要件相同，
    顯係基於概括犯意反覆為之，為連續犯，應以一罪論，並加重其刑。
三、原審以被告犯行明確，依法論罪科刑，固非無見，惟查：
  （一）本案為警查扣之盜版詞曲光碟（即扣案八十九年度保管字第七一五七號贓證
        物品）共有二十一片，細分為台語票選勁歌榜五片台語風雲榜六片秀
        蘭瑪雅愛情歌二片孫淑媚為愛活下去三片台語暢銷龍虎榜五片；除秀
        蘭瑪雅愛情歌標示傑洛唱片發行有限公司出版外，餘均無發行公司標示及商
        標；又所侵害之詞曲音樂著作名稱，除扣案台語風雲榜中有孫淑媚「為愛
        活下去」、「伴阮過一生」、「感情變負擔」、秀蘭瑪雅「最愛的人」外，
        餘均如聲請處刑書附表之記載等情，業經本院勘驗明確，製有筆錄附卷可按
        。原審認為查扣之盜版詞曲光碟僅有十八片，其認定事實，洵屬有誤。
  （二）原審逕以簡易判決處刑後，本案告訴人與被告成立和解，有告訴人於九十年
        八月十五日提出之陳報狀及和解書一份在卷可參，此被告犯罪後之良好態度
        原審不及審究，上訴意旨雖未指摘及此，且其指原判決量刑過重，尚非可取
        ，惟原審既有上開瑕疵，應認為上訴為有理由，原判決自應予以撤銷改判。
  （三）本院管轄之第二審合議庭審酌被告素行、犯罪動機、方法、對告訴人權益之
        危害、犯後之態度及與告訴人和解等一切情狀，量處如主文所示之刑。又被
        告行為後，刑法第四十一條業於九十年一月十日修正公布，於同年月十二日
        生效，該條第一項修正規定為「犯最重本刑為五年以下有期徒刑以下之刑之
        罪，而受六個月以下有期徒刑或拘役之宣告，因身體、教育、職業、家庭之
        關係或其他正當事由，執行顯有困難者，得以一元以上三元以下折算一日，
        易科罰金。但確因不執行所宣告之刑，難收矯正之效，或難以維持法秩序者
        ，不在此限。」，經比較新舊法結果，被告所犯上開之罪，行為後依修正後
        之刑法第四十一條第一項前段規定，並無不利，爰依刑法第二條第一項前段
        ，適用修正後刑法第四十一條第一項前段規定，就被告上開所量處之刑，併
        諭知易科罰金之折算標準。又被告前未曾受有期徒刑以上刑之宣告，有台灣
        高等法院檢察署刑案紀錄簡覆表可參，其因一時失慮，致罹刑章，犯後尚有
        悔意，且與被害人達成和解，經此判決科刑應知警惕，信無再犯之虞，本院
        認對其所科之刑以暫不執行為適當，爰併予宣告緩刑三年，以勵自新。扣案
        如附表所示之盜版詞曲光碟，為被告與共犯李宗興犯罪所用之物，爰依刑法
        第三十八條第一項第二款之規定，併予宣告沒收。
據上論斷，應依刑事訴訟法第四百五十五條之一第一項、第三項、第三百六十九條第
一項前段、第三百六十四條、第二百九十九條第一項前段，著作權法第九十三條第三
款，刑法第二條第一項前段、第十一條前段、第二十八條、第五十六條、第四十一條
第一項前段、第三十八條第一項第二款、第七十四條第一款，罰金罰鍰提高標準條例
第二條，判決如主文。
本案經檢察官許景森到庭執行職務
中      華      民      國    九十      年      九      月     十八     日
                                  臺灣板橋地方法院刑事第三庭
                                      審判長法  官  陳 財 旺
                                            法  官  李 幼 妃
                                            法  官  趙 義 德
右正本證明與原本無異。
不得上訴。
                                            書記官  張 惠 芳
中      華      民      國    九十      年      九      月     十九     日
附錄本案論罪科刑法條全文：著作權法第九十三條、第八十七條
著作權法第九十三條：
有左列情形之一者，處二年以下有期徒刑，得併科新臺幣十萬元以罰金：
一、侵害第十五條至第十七條規定之著作人格權者。
二、違反第七十條規定者。
三、以第八十七條各款方法之一侵害他人之著作權者。
著作權法第八十七條
有左列情形之一者，除本法另有規定外，視為侵害著作權或製版權：
一、以侵害著作人名譽之方法利用其著作者。
二、明知為侵害著作權或製版權之物而散布或意圖散布而陳列或持有或意圖營利而交
    付者。
三、輸入未經著作財產權人或製版權人授權重製之重製物或製版物者。
四、未經著作財產權人同意而輸入著作原件或其重製物者。
五、明知係侵害電腦程式著作財產權之重製物而仍作為直接營利之使用。
附表：
┌──┬───────────┬────┬───────────────┐
│編號│扣 案 盜 版 光 碟 名稱│數    量│侵害之詞曲著作                │
├──┼───────────┼────┼───────────────┤
│ 一 │台語票選勁歌榜        │    五片│為愛活下去、感情變負擔、最愛的│
│    │                      │        │人                            │
├──┼───────────┼────┼───────────────┤
│ 二 │秀蘭瑪雅愛情歌        │    二片│秋風夜語、放浪人生、最愛的人  │
├──┼───────────┼────┼───────────────┤
│ 三 │孫淑媚為愛活下去      │    三片│伴阮過一生、為愛活下去        │
├──┼───────────┼────┼───────────────┤
│ 四 │台語風雲榜            │    六片│為愛活下去、伴阮過一生、感情變│
│    │                      │        │負擔、最愛的人                │
├──┼───────────┼────┼───────────────┤
│ 五 │台語暢銷龍虎榜        │    五片│為愛活下去、感情變負擔、最愛的│
│    │                      │        │人                            │
├──┼───────────┼────┼───────────────┤
│合計│                      │二十一片│                              │
└──┴───────────┴────┴───────────────┘


司法院資訊處製作；財團法人民間司法改革基金會備份。
